臺灣新北地方法院民事判決　　　　　　　110年度訴字第415號
原　　　告　Ａ女　　　（真實姓名、住所詳卷）
　　　　　　Ｂ女　　　（真實姓名、住所詳卷）
共　　　同
訴訟代理人　郭德田律師
　　　　　　紀卉芸律師
被　　　告　李○○　

　　　　　　乙○○
　　　　　　丙○○
共　　　同
訴訟代理人　林合民律師
　　　　　　黃雅琪律師
上列當事人間請求侵權行為損害賠償事件，經本院於民國110 年
10月6 日言詞辯論終結，判決如下：
    主  文
一、被告乙○○、丙○○應連帶給付原告A 女新臺幣（下同）43
    萬8,105 元，及均自民國110 年1 月25日起至清償日止，按
    年息5％計算之利息。
二、被告乙○○、丙○○應連帶給付原告B 女25萬8,739 元，及
    均自110 年1 月25日起至清償日止，按年息5 ％計算之利息
    。
三、原告其餘之訴駁回。
四、訴訟費用由被告乙○○、丙○○連帶負擔23％，原告A 女負
    擔38％，原告B 女負擔39％。
五、本判決第一項於原告A 女以14萬6,035 元為被告乙○○、丙○○供擔保後，得假執行。但被告乙○○、丙○○如以43萬
    8,105 元為原告A 女預供擔保，得免為假執行。
六、本判決第二項於原告B 女以8 萬6,246 元為被告乙○○、丙○○供擔保後，得假執行。但被告乙○○、丙○○如以25萬
    8,739 元為原告B 女預供擔保，得免為假執行。
七、原告其餘假執行之聲請駁回。
    事實及理由
壹、程序部分：
一、按行政機關、司法機關及軍法機關所製作必須公示之文書，
    不得揭露被害人之姓名、出生年月日、住居所及其他足資識
    別被害人身分之資訊，性侵害犯罪防治法第12條第2 項定有
    明文。本件原告起訴主張被告所涉之侵權行為事實涉犯性侵
    害犯罪防治法第2 條所定之罪名，揆諸上開規定，法院裁判
    自不得揭露被害人足以識別其身分之資料，爰將原告以A 女
    、B 女為代號（真實姓名、住址均詳卷，合稱原告，分則簡
    稱A 女、B 女），合先敘明。
二、次按訴狀送達後，原告不得將原訴變更或追加他訴。但請求
    之基礎事實同一者、擴張或減縮應受判決事項之聲明者，不
    在此限，民事訴訟法第255 條第1 項第2 、3 款定有明文。
    經查：本件原告起訴時訴之聲明第1 項為：被告應連帶給付
    A 女美金5 萬4,636.69元，給付B 女美金5 萬300 元，均自
    起訴狀繕本送達翌日起至清償日止，按週年利率5 ％計算之
    利息（本院卷一第11頁）。嗣後變更以新臺幣為請求貨幣單
    位，並以起訴日即109 年10月21日之臺灣銀行牌告匯率折算
    新臺幣計算（即1 ：29.13 ），於110 年6 月18日具狀變更
    聲明如後述（本院卷二第21頁）。經核上開請求金額之變更
    ，係本於兩造間侵權行為損害賠償法律關係，與原訴本於同
    一請求基礎事實，而減縮應受判決事項之聲明，依上開法條
    規定，自應准許。
三、又按民事案件涉及外國人或構成案件事實中牽涉外國地者，
    即為涉外民事事件，應依涉外民事法律適用法定法域之管轄
    及法律之適用（最高法院98年度台上字第1695號判決意旨參
    照）。又一國法院對涉外民事法律事件，有無一般管轄權即
    審判權，悉依該法院地法之規定為據，原告既向我國法院提
    起訴訟，則關於一般管轄權之有無，即應按法庭地法即我國
    法律定之，惟我國涉外民事法律適用法並未就國際管轄權加
    以明定，是應類推適用民事訴訟法之規定（最高法院97年度
    台抗字第185 號、96年度台上字第582 號裁判意旨參照）。
    再按訴訟，由被告住所地之法院管轄；因侵權行為涉訟者，
    得由行為地之法院管轄，民事訴訟法第1 條第1 項前段、第
    15條第1 項分別定有明文。查原告主張被告基於性侵害之犯
    意，在美國加州以欺瞞方式餵食大麻，致原告身心受有傷害
    ，故本件具有涉外因素應屬涉外民事事件。又兩造均為本國
    籍人，僅係短暫前往美國留學，住所均在我國境內，類推民
    事訴訟法關於侵權行為之管轄權，並未排除被告住所地法院
    亦有管轄權之規定，且我國法院亦為兩造應訴及日後執行之
    最便利法院，應認本院就本件訴訟應有國際管轄權，被告辯
    稱本件無國際管轄權云云，尚無足採。復按關於由侵權行為
    而生之債，依侵權行為地法；但另有關係最切之法律者，依
    該法律，涉外民事法律適用法第25條亦有明文。又所因侵權
    行為涉訟者，包括本於侵權行為所生之損害賠償訴訟；所謂
    行為地，凡為一部實行行為或其一部行為結果發生之地皆屬
    之，即除實行行為地外，結果發生地亦包括在內（最高法院
    56年台抗字第369 號判例意旨參照）。查：原告主張侵權行
    為地雖在美國，然參以兩造均為本國籍人、住所地亦在我國
    ，故認應以關係最切之法律即我國法為準據法。
貳、實體部分：
一、原告起訴主張：
（一）兩造同為我國前往美國加州留學之學生，被告於108 年12
      月28日21時，共同基於性侵之意圖，在被告乙○○、丙○○位於美國加州租屋處（地址：1714 N McCadden PL#000
      0Hollywood LosAngelsCA），於原告不知情之情況下，於
      原告所食用麵裡添加大麻，導致A 女出現嘔吐、暈眩、意
      識不清、呼吸困難、心跳加速、心律不整、心理恐慌、心
      肺功能喪失等症狀，經由被告乙○○、B 女送至附近醫院
      急救，然被告乙○○將A 女送醫時，仍未將A 女受到毒害
      事實告訴診治醫師，直至透過尿液檢查始知A 女係受大麻
      毒害。嗣經診治後，被告意圖對A 女性侵，在A 女未清醒
      時又將原告送回前揭租屋處，嗣經A 女之胞妹接到通知後
      才去把A 女帶回自宅照顧，始倖免被性侵，並致A 女身體
      與健康、名譽與自由等均嚴重受損，A 女回臺後再到振興
      醫療財團法人振興醫院（下稱振興醫院）就診，發現因此
      次毒害造成有二尖瓣脫垂與卵圓孔未閉合之病情（原證1-
      9 ）。
（二）B 女與被告乙○○陪同A 女至醫院就醫後，B 女當時於急
      診室走廊已出現頭暈、嘔吐等症狀、並呈現昏沉無力、身
      體不受控制狀態，暈倒在急診室地板，有被告乙○○與B
      女之LINE對話紀錄可證（原證17）。被告與其友人本欲將
      B 女載回前揭租屋處，因B 女不斷哀求始將其載回醫院，
      待B 女友人即證人甲○○至醫院後，始至甲○○家中休養
      ，然當晚未見好轉，出現抽搐不斷等情況，翌日仍有持續
      昏睡、身體不受控制、無法自主行動情形，有被告乙○○
      與甲○○之LINE對話紀錄可證（原證27），事發後兩日B
      女身體逐漸好轉，始前往醫院就診（原證15、16）。足認
      B 女僅係藥效發作較晚，遲至送A 女就醫之後，始出現有
      嘔吐、暈眩、意識不清、呼吸困難、心跳加速、心律不整
      ，心理恐慌，心肺功能喪失等毒害之症狀。
（三）原告所受損害之項目及金額分列如下：
   1、A 女請求162 萬151 元：
    ⑴美國醫療費用13萬8,105 元（即美金4,740.98元），有急
      診就醫之診斷書、急診病歷表、檢驗報告、心律檢查報告
      、心理醫師報告、醫院開立處方箋為證（原證2 至7 ）。
    ⑵我國醫療費用1,630 元，有振興醫院109 年2 月20日診斷
      證明書、生化、血液檢查檢驗報告、放射診斷科、心臟血
      管內科檢查報告、醫療費用收據為證（原證8 ）。
    ⑶精神慰撫金145 萬6,500 元（包含性侵部分72萬8,250 元
      、毒害部分72萬8,250 元）。
    ⑷文件翻譯費2 萬3,916 元，有翻譯合約書、中國信託銀行
      交易明細、台新國際商業銀行基隆路分行存摺封面為證（
      陳證1 至2 ）。
   2、B 女請求146 萬5,239 元：
    ⑴美國醫療費用8,739 元（即美金300 元），有就醫證明、
      檢驗報告、醫療費單據為證（原證16）。
    ⑵精神慰撫金145 萬6,500 元（包含性侵部分72萬8,250 元
      、毒害部分72萬8,250 元）。
（四）爰依民法第184 條第1 項、第2 項、第185 條第1 項、第
      193 條、第195 條第1 項前段為請求，並聲明：⒈被告應
      連帶給付原告A 女162 萬151 元，及自起訴狀繕本送達翌
      日起至清償日止，按週年利率5 ％計算之利息。⒉被告應
      連帶給付原告B 女146 萬5,239 元，及自起訴狀繕本送達
      翌日起至清償日止，按週年利率5 ％計算之利息。⒊第一
      項及第二項聲明，任一人給付，其餘被告於該給付範圍內
      ，同免責任（原告已依連帶關係為請求，故此部分係屬贅
      載）。⒋願供擔保，請准宣告假執行。
二、被告抗辯意旨：
（一）被告否認有共同實施性侵未遂及以欺瞞方式餵食原告大麻
      之故意侵權行為。被告乙○○、丙○○係為增添乾拌麵風
      味，於前揭時、地在麵醬中添加被告乙○○、丙○○於美
      國加州合法商店MMD Hollywood 以實名登記方式購入之商
      品名稱為「0.Pen Bakked Dabaratus /Indica 1g Rec 」
      的大麻油，麵煮完後分裝置於桌上，繼續準備其他餐點時
      ，原告等人陸續前來，即自行拿取食用，並非被告故意端
      送含有大麻成分之乾拌麵碗給原告食用，當日在場之人即
      被告、訴外人葉皓麟、王建昇、邱軒及林易宏亦均有食用
      該乾拌麵。再者，A 女表示不適時，被告及在場之人即挪
      出空間協助其躺下，並在旁照護，約5 分鐘後，B 女打電
      話叫救護車，被告乙○○亦陪同A 女前往醫院照護，並告
      知醫院醫療人員A 女有吃到大麻，有原告所提對話紀錄（
      原證17）為證，當晚A 女仍意識清楚與其表哥張○○（真
      實姓名詳卷）通話，嗣因其考量A 女車輛仍停在前揭租屋
      處，故其決定先返回前揭租屋處休息後再開車回去，並請
      其胞妹早上搭車帶早餐至被告住處。翌日A 女出院返回前
      揭租屋處後，被告乙○○亦有幫忙照護，A 女胞妹約於10
      8 年12月29日9 時帶早餐至被告租屋處，同日11時許在被
      告乙○○及丙○○協助駕駛A 女車輛，載著A 女及其胞妹
      返回其住處，A 女主張均為不實。又B 女陪同A 女就醫後
      ，被告乙○○原請王建昇、訴外人鄭季綺開車載其返回住
      處，但B 女不願返回住處，故被告乙○○另再聯繫甲○○
      前來，B 女至甲○○住處休息，被告乙○○及王建昇陪同
      其至甲○○家中後，始再返回醫院，無B 女所主張侵權行
      為。
（二）A 女所持美國醫院診斷證明書上載姓名、國籍與A 女不符
      ，被告否認該證據之證明力，急診病歷亦僅記載病患主述
      焦慮，心理醫師報告亦僅係其於109 年3 月20日片面陳述
      之紀錄，該醫生並無就原A 女當時之心理狀態提出任何專
      業意見或診斷，其餘內容及檢驗報告、心律檢查報告、醫
      院處方箋，均未見A 女服用比一般人多3 至5 倍大麻之檢
      驗報告，均無法證明A 女主張之侵權行為。原證5-2 所示
      之離院用藥紀錄，診治醫生僅有開立抗焦慮劑（ALPRAZOL
      AN）及止吐劑（ONEDANSETRON）可知，A 女食用麵食後主
      要的症狀為嘔吐及焦慮而已，並無A 女主張之其他症狀或
      導致任何嚴重之健康或身體損害。A 女自承先天患有二尖
      瓣脫垂症及卵圓孔未閉合之心臟疾病（此為被告當時所不
      知），會出現心悸、胸悶、胸痛、焦慮、容易疲勞、呼吸
      不順、頭暈、偏頭痛等症狀，故A 女主張其當時有心悸、
      暈眩、呼吸難、心跳加速、心律不整之症狀，顯可能係因
      其心臟疾病發病或喝咖啡所導致。
（三）A 女所持振興醫院診斷證明書、生化、血液檢查檢驗報告
      、放射診斷科、心臟血管內科檢查報告，尚包括107 年5
      月14日、同年5 月28日、同年5 月12日之就診日期，可見
      於本件事發前，A 女就有相關病史或相關病徵至振興醫院
      檢查，故無法證明係因本件侵權行為所致。
（四）B 女所提出之美國醫院就醫摘要及檢驗報告，均非B 女事
      發當日即108 年12月28日所開立，係事隔2 日即同年月30
      日，另行前往LOS ANGELES MEDICAL CENTER之檢驗報告，
      就診紀錄僅記載因B 女主訴頭痛、嘔吐症狀就診，並無任
      何醫生診斷紀錄或病歷證明可證，尚不足證明B 女受有任
      何嚴重毒害，遑論美國加州可合法食用大麻，微量大麻油
      摻入麵中，並不致造成難以療癒之重大傷害。
（五）原告提出原證10所示對話紀錄，係被告乙○○與張○○之
      對話訊息，與被告丙○○、丁○○無關。又原證25影片內
      容係經過剪輯，並非全部過程，被告否認形式上真正，退
      步言，該影片僅可看出A 女身體不適，但無法證明不適原
      因、當時有無心跳加速、心律不整等症狀。況被告丙○○
      於108 年12月30日12時9 分，因關心A 女狀況以通訊軟體
      LINE撥話未獲回應後，再以LINE傳訊息關心，A 女於同日
      12時37分回覆：「我在外面跟表哥吃飯。」等語；同日20
      時51分被告丙○○詢問A 女是否回家時，A 女回覆：「我
      還在外面吃飯耶我到家打給你。」等語，可見A 女雖在事
      發時因不適而在當晚送醫就診，但於翌日返回被告租屋處
      休息、經被告及在場同學協助照護下，已將食入之大麻油
      代謝排出並恢復健康，出院後翌日即與表哥出外用餐，足
      證A 女休息1 天即已恢復，並無其所主張之嚴重損害。
（六）本件在美國加州未構成刑事犯罪，原告亦曾至美國警察機
      關報案，卻未被受理，原告所提出之美國律師函至多僅係
      原告曾委請之美國律師按原告片面陳述為主張，故原告主
      張被告行為在美國涉犯刑事重罪，顯無依據。況依兩造及
      張○○於108 年12月31日之會面錄音譯文（原證36）可知
      ，原告及張○○亦表示加大麻油是惡作劇，詎原告返臺後
      提起刑事告訴及本件訴訟後，主張被告有下藥性侵未遂之
      行為，與該次會面時僅要求被告支付醫療費用之態度迥異
      ，改以要求高額慰撫金，其動機顯屬可議。
（七）被告丁○○未參與加大麻油行為，係事後自被告乙○○、
      丙○○告知始知悉加大麻油始末，為陪同被告丁○○始參
      與兩造會面協商。原告所提原證36錄音光碟譯文，應為被
      告乙○○、丙○○所言，並非3 人異口同聲，縱被告丁○○稱有參與，亦係指當天有在場參加聚會，並非承認有參
      與加大麻油之行為。又被告丁○○見A 女表示不舒服，出
      於善意倒水供其飲用及協助其調整呼吸，原告推論被告丁○○因此共同參與添加大麻油之行為云云，顯屬無稽。10
      9 年1 月5 日LINE對話紀錄（原證17），係於協商會面之
      後所發，上開會面時被告3 人一同前往，被告乙○○始於
      LINE對話中陳稱我們3 人，非指被告丁○○有共同參與添
      加大麻油之行為。
（八）爰答辯聲明：⒈原告之訴駁回。⒉如受不利判決，願供擔
      保請准宣告免為假執行。
三、得心證之理由：
（一）按因故意或過失，不法侵害他人之權利者，負損害賠償責
      任。故意以背於善良風俗之方法，加損害於他人者亦同。
      違反保護他人之法律，致生損害於他人者，負賠償責任。
      數人共同不法侵害他人之權利者，連帶負損害賠償責任。
      不法侵害他人之身體或健康者，對於被害人因此喪失或減
      少勞動能力或增加生活上之需要時，應負損害賠償責任。
      不法侵害他人之身體、健康、名譽、自由、信用、隱私、
      貞操，或不法侵害其他人格法益而情節重大者，被害人雖
      非財產上之損害，亦得請求賠償相當之金額，民法第184
      條第1 項、第2 項前段、第185 條第1 項前段、第193 條
      第1 項及第195 條第1 項前段分別定有明文。又所謂善良
      風俗係指社會一般道德觀念，而所謂保護他人之法律，凡
      以禁止侵害行為，避免個人權益遭受危害，不問係直接或
      間接以保護個人權益為目的者，均屬之。
（二）被告乙○○、丙○○於原告不知情之情況下，將摻有大麻
      成分之麵食提供予原告食用，應成立侵權行為，然就渠等
      有性侵意圖部分，舉證有所不足：
   1、原告主張被告乙○○、丙○○於108 年12月28日21時許，
      在渠等美國加州租屋處，將摻有大麻成分麵食，提供予原
      告食用，A 女於食用後出現恐慌發作、換氣過度、嘔吐、
      焦慮等症狀，於當日晚間遭送往醫院急救等事實，業據原
      告提出好萊塢長老醫學中心（Hollywood Presbyterian
      Medical Center）急診診斷證明書、急診病患紀錄、實驗
      室檢驗數值報告、生命徵象報告、離院、入院用藥史報告
      、檢傷分類報告、心理諮詢報告、處分箋、費用支出明細
      各1 份、被告與A 女表哥張○○iMessage對話截圖1 份、
      被告李建丞與A 女、甲○○之LINE對話紀錄截圖1 份、凱
      薩醫療機構（KAISER PERMANENTE ）診斷證明書、檢驗報
      告各1 份、被告乙○○與B 女LINE對話紀錄截圖1 份（均
      影本）、B 女所拍攝事發當日影片光碟及譯文各1 份在卷
      為憑（本院卷一第31至77頁、第107 至109 頁、第111 至
      145 頁、第149 至163 頁、第209 至257 頁、第389 至39
      3 頁、第403 至405 頁）。又本院依職權訊問被告丙○○
      、乙○○，被告李建丞陳稱：有將摻有大麻成分之乾拌麵
      提供予原告食用，是被告乙○○提議，大麻油也是被告乙○○前往合法大麻油商店購買，原告2 人不知道麵食內有
      摻大麻油，當時大概有8 、9 人吃到。我吃完後想睡，其
      他人也有反應說想睡，A 女說她有點不舒服，我們讓她躺
      在沙發上休息，有人說已經叫救護車。我沒有與她們一起
      去醫院，也不知道她後來會回到我住處等語（本院卷二第
      76至80頁）。被告乙○○陳稱：有將摻有大麻成分之乾拌
      麵提供給原告食用，是我與被告丙○○在合法的大麻商店
      購買，是大麻使用的調味油，我加到調味料裡面，大概加
      一滴米粒的大小，油狀的，煮的時候加的。那天一起聚餐
      的人都有吃，大概有7 、8 個人，當下A 女當下躺下來說
      她不舒服，有人叫救護車，後來送醫，我有去醫院，就交
      給醫生處理，當天就出院，我與A 女一起離開，當時意識
      清楚，去醫院的人有我跟A 女，還有我的室友王建升。A
      女回到我們的宿舍，因為她的車在我的宿舍，她住在我的
      房子，我與王建升住一間，因為她說累了，想要休息，因
      為她自己開車，當下是否可以自己開車不確定等語（本院
      卷二第118 至120 頁），足認原告主張之上開事實，堪以
      認定。
   2、一般所稱「大麻」係指大麻植物，與大麻素、大麻素製劑
      不同。大麻植物包含多種大麻素，如四氫大麻酚（THC ）
      、及大麻酚（CBD ）等；而以大麻素為原料藥經加工調製
      ，製成一定劑型或劑量的藥品，則為大麻素製劑。大麻及
      四氫大麻酚（THC ）屬於第二級毒品及管制藥品；大麻二
      酚（CBD ）不屬於毒品及管制藥品，考量具有多種藥理活
      性及可能的醫療用途，我國以一般藥品列管。依據美國國
      家藥物濫用研究所（Nation Institue DrugAbus , NIDA
      ）公開資料顯示，使用大麻對身體及心裡會產生不良影響
      ，例如對肺部有刺激性，導致咳嗽及痰液增加，增加肺部
      感染風險；造成心跳加快，增加心臟病發作的機會；孕婦
      及兒童使用大麻，可能影響胎兒或兒童大腦發育；長期使
      用大麻也可能導致反覆性嚴重噁心、嘔吐和脫水症狀。心
      理方面的影響除了產生幻覺、妄想及使得精神分裂症患者
      的症狀加重以外，還有成癮問題。又國內尚未有經查驗登
      記合格上市的大麻素製劑（摘自「衛生福利部正式回應公
      共政策網路參與平臺提點子『開放醫療用大麻』提案）。
      又食用大麻後，於生理上可能產生瞳孔擴大、視力模糊、
      口乾、眼睛發紅、煩躁不安及心跳快、高血壓、及反射強
      、喪失方向感、無法行走、攻擊性行為，於心理上可能產
      生被害妄想、錯覺、幻覺、厭食、焦慮、不安、躁動、憂
      鬱、睡眠障礙等戒斷症狀，並可能產生學習及認知能力減
      退、體重增加免疫力降低、精子減少、活動減退、懷孕婦
      女早產、胎兒體重偏低等不良反應（摘自刑事警察局網站
      / 刑事鑑定/ 常見毒品/ 第二級毒品關於大麻之介紹）。
      再者，美國部分州（含本件事發地加州）雖有開放吸食大
      麻合法化，對於大麻之販售及食用，並非毫無管制，如：
      需取得專賣執照始得販賣大麻、於公開場合等或兒童在場
      情形下不得吸食大麻、吸食大麻後不得駕車、依年齡劃分
      合法持有大麻重量之上限，違反者即構成犯罪等，此為眾
      所周知之事項，並參諸被告所提出之「美國瘋大麻！去年
      銷售額創紀錄達175 億美元」（本院卷一第325 至334 頁
      ）、被告提出之「面對大麻合法，美國留學生千萬別被誤
      導」（本院卷二第57至61頁）等新聞報導可知。經查，被
      告乙○○、丙○○均自認有於原告不知情之情形下，將摻
      有大麻成分之麵食提供予原告食用，且A 女於食用後旋即
      產生上開不良反應，而大麻於食用後對身體、心理健康有
      諸多不良影響，於我國屬於第二級毒品及管制藥品，施用
      可能觸犯刑事罪責，縱於開放食用娛樂性大麻合法化之美
      國加州，仍受相當之管制，因食用大麻或其製品與否對於
      個人身體、心理健康影響非輕，並與個人道德、家庭、教
      育、國家法律、社會觀感等有所關連，雖於開放娛樂性大
      麻合法化之美國加州，個人對於是否食用大麻或其製品，
      仍應具有完全之自主權利，則被告乙○○、丙○○於未明
      白告知原告之情形下，故意將摻有大麻成分之麵食提供予
      原告食用，顯然侵害原告對於自己身體之自主權，有違反
      保護他人之法律及違反善良風俗之情形，並導致原告受有
      身體及心理相當之損害，原告自得依民法第184 條第1 項
      、第2 項侵權行為法律關係，請求渠等負損害賠償責任。
      至原告主張被告乙○○、丙○○所摻入大麻油數量，依被
      告乙○○與甲○○之LINE對話紀錄應為0.5ml （本院卷一
      第431 頁），與被告乙○○於審理中所述僅有一滴米粒大
      小等語雖有不符，然不論何者為真，並不影響本件侵權行
      為之成立，附此敘明。
   3、又被告乙○○、丙○○所辯B 女未因食用摻有大麻成分麵
      食受有損害部分，經原告聲請傳喚證人甲○○證稱：當天
      晚上B 女有打電話給我，請我去醫院載她，在電話中有告
      訴我說她吃到大麻，詳細情況我當下不清楚，B 女跟我說
      她們一群人在醫院，後來我打電話給乙○○詢問他們確切
      的地址，B 女說她頭暈、想吐，看到她本人時，她全身無
      力，有點要失去意識的感覺。我後來把她接到我家，第1
      天她無自理能力，要扶她去廁所，無法吃東西，時間大概
      24到48小時。我當時有點緊張有要帶她回醫院，但我室友
      說她知道服用大麻之後的狀況，讓她休息就好了，所以沒
      有帶她就醫等語，又B 女於事發後第2 日（即108 年12月
      30日）前往凱薩醫療機構（KAISER PERMANENTE ）看診，
      經檢驗結果呈「大麻素尿液」陽性，亦有薩醫療機構診斷
      證明書、檢驗報告影本各1 份在卷可查（本院卷一第149
      至152 頁、第389 至391 頁）。足認B 女於事發當日食用
      摻有大麻成分之麵食後，於當日及其後2 日，確有發生頭
      暈、意識不清、嘔吐、厭食等症狀，且與其食用上開麵食
      有相當因果關係存在，被告乙○○、丙○○辯稱B 女未受
      有損害云云，應無足採，渠等對B 女亦應負侵權行為責任
      ，堪以認定。
   4、至原告主張被告有性侵意圖一節，查本件事發時食用大麻
      之人，除被告3 人外，尚有多人在場，且A 女於表示身體
      不舒服後，旋即由被告乙○○及其室友王建升將A 女送醫
      急救，B 女亦有前往醫院，其後A 女雖返回被告乙○○、
      丙○○之租屋處休息，亦無證據足證渠等有對A 女為何項
      不軌舉動，難認僅憑被告乙○○、丙○○有上開將大麻摻
      入麵食供原告食用一節，即認渠等有何性侵意圖或行為，
      因認原告此部分之舉證，有所不足，尚無可採。
（三）原告就被告丁○○有參與將摻有大麻成分麵食提供予渠等
      食用一節，舉證有所不足：
   1、原告主張被告丁○○涉有上開行為，無非以被告李建驊曾
      與原告2 人、張○○商談時，親口承認有共同參與上情，
      並表示加入大麻劑量為1/3 克，及被告乙○○曾於LINE對
      話中向B 女表示：「…我跟建丞還有他哥應該在我印象中
      是最靠近Amanda（即A 女），然後真的有去抬她幫助他的
      人吧…。」等語，並提出被告乙○○與B 女間LINE對話紀
      錄截圖1 份、兩造及張○○於108 年12月31日會面之錄音
      譯文及光碟各1 份（本院卷一第159 頁、本院卷二第161
      至179 頁）為主要論據。又被告李建驊於本院審理中陳稱
      ：我沒有將摻有大麻成分之乾拌麵提供給原告食用，也不
      知道他們會這樣做。是事情發生幾天後，被告丙○○跟我
      說的，當天我有吃麵，吃完之後頭暈，當天在場的人都有
      吃。當時我有點頭暈想睡，被告丙○○也是這樣說。我進
      來時有看到A 女說她不舒服，我馬上去到水給她喝，那時
      有人就去叫救護車，我倒完水給她喝之後，醫護人員就進
      來，把A 女帶到醫院去。我不知道晚上A 女有回到我們住
      處，隔天早上有看到她，還有A 女的妹妹等語（本院卷第
      82、83頁）。
   2、經查：被告丙○○、乙○○均陳稱被告李建驊於事前並不
      知悉渠等有將大麻油摻入麵食之中，已如前述，又經本院
      當庭勘驗原告所提出上開兩造及張○○會面之錄音光碟內
      容，就原告所提譯文所指：「（張○○）大概也稍微跟我
      說就是…，你們3 個都參與嗎？（被告3 人）對對對，是
      的（異口同聲）。」部分（本院卷二第161 頁），只能聽
      出不同男生的聲音，但是無法辨別講話人數及何人講話（
      本院卷二第199 頁），難以認定被告李建驊有於訴訟外坦
      承參與上開行為。再者，上開被告乙○○與B 女之LINE對
      話內容，亦僅得證明被告乙○○曾向B 女表示被告3 人於
      事發後有協助A 女上救護車，亦難據此推論被告李建驊亦
      有參與上開行為。復以被告丁○○與被告丙○○為兄弟關
      係，其縱有偕同被告丙○○、乙○○出面與原告等人商談
      本案，並提及相關事實，亦有可能係被告丙○○、乙○○
      所告知，尚難執此即認被告丁○○有參與上開行為。準此
      ，原告就被告丁○○對渠等有上開侵權行為之實，所為舉
      證有所不足，渠等此部分之請求，要無可採。
（四）茲就原告所得請求之損害賠償金額，分述如下：
   1、醫療及救護車費用部分：
    ⑴A 女部分：A 女因食用上開摻有大麻成分之麵食，於事發
      當晚（至翌日凌晨）前往好萊塢長老醫院急診，支出醫療
      及救護車費用共計3,000.98美元，有原告提出好萊塢長老
      醫學中心治療費用收據、檢驗費用收據、急診室費用收據
      、救護車收據、藥品費用收據各1 份（均影本）在卷為據
      （本院卷一第369 至377 頁），應堪認定。又A 女請求心
      理醫師諮商及報告費用1,740 美元，亦據提出上開心理諮
      詢報告1 份、心理醫師諮商及報告費用收據1 紙（均影本
      ）在卷為憑（本院卷一第71至73頁、第249 至251 頁、第
      379 頁），本院參酌上開心理諮商報告所載心理諮詢日期
      為109 年2 月20日，距離事發日僅1 月餘，內容記載A 女
      主訴本件事發經過及對其身、心影響，並載明：「若攝入
      的食物中含有大麻油成份，本就容易產生特定的生理或是
      身體反應，尤其對那些沒有習慣性食用的人來說，則更容
      易產生狀況。雖無明確顯示，陳小姐的心悸反應一定和吃
      了含大麻油成份的食物有關，還是因自身的恐慌所引起，
      但不論如何，陳小姐確實在鬼門關前走了一遭。她既有的
      心臟疾病問題，有可能造成她面臨這種暈眩時變得更加容
      易受傷，也可能加劇原有的疾病。」（本院卷一第73頁、
      第249 頁），且食用大麻後對於心理上可能產生不良影響
      ，亦如前述，A 女因此前往心理醫師求診，應與本件侵權
      行為有相當因果關係存在，其應得請求。至A 女請求返國
      後前往振興醫院就診所支出之醫療費用1,630 元部分，固
      據其提出診興醫院診斷證明書、生化檢查檢驗報告、血液
      檢查檢驗報告、放射診斷科檢查報告、心臟血管內科檢查
      報告各1 份、急診醫療費用收據4 紙在卷為憑（本院卷一
      第79至105 頁、第381 至387 頁），惟參諸上開診斷證明
      書所載病名為「二尖瓣脫垂、卵圓孔未閉合」，醫囑欄僅
      記載：「門診復查」，並未指明與食用大麻之關係為何或
      有進行各項檢驗之必要，原告就此部分亦未再行舉證，難
      認與本件侵權行為有相當因果關係，是A 女此部分之請求
      ，難認有理。是A 女所得請求之醫療及救護車費用共計47
      40.98 美元（計算式：3,000.98美元＋1,740 美元＝4,74
      0 美元），折合新臺幣13萬8,105 元（以下均按起訴日即
      109 年10月21日之臺灣銀行牌告匯率1 ：29.13 計算，元
      以下四捨五入）。
    ⑵B 女部分：B 女因食用上開摻有大麻成分之麵食，於事發
      後第2 日前往凱薩醫療機構看診及檢驗，兩者間有相當因
      果關係存在，已如前述，其因此支出300 美元，亦有信用
      卡刷卡資料影本各1 份在卷可查（本院卷一第153 頁、第
      393 頁），自得請求醫療費用折合新臺幣8,739 元。
   2、翻譯費：
      A 女請求文件翻譯費2 萬3,916 元，固據其提出翻譯合約
      書1 份（本院卷一第259 至261 頁），並當庭提出給付翻
      譯費之ATM 匯款紀錄為佐證（本院卷二第197 頁），雖堪
      認定其有上開支出，然按訴訟文書之影印費、攝影費、抄
      錄費、翻譯費，證人、鑑定人之日費、旅費及其他進行訴
      訟之必要費用，其項目及標準由司法院定之，民事訴訟法
      第77條之23定有明文，是翻譯費縱為必要性支出，應屬訴
      訟所生之費用，應待日後判決確定，由原告另為聲請確定
      訴訟費用額問題，應非本件侵權行為所生費用，A 女請求
      此部分賠償，難認有理。
   3、精神慰撫金：
      按不法侵害他人致受傷者，被害人受有非財產上損害，請
      求加害人賠償相當金額之慰撫金時，法院對於慰撫金之量
      定，應斟酌實際加害情形、所造成之影響、被害人痛苦之
      程度、兩造之身分地位經濟情形及其他各種狀況，以核定
      相當之數額（最高法院51年台上字第223 號判決意旨參照
      ）。本件原告因食用摻有大麻成分之麵食，身體健康受有
      損害，已如前述，渠等精神上亦受有相當之痛苦，應得請
      求精神慰撫金。又原告及被告乙○○、丙○○於事發時均
      為學生，被告乙○○、丙○○並陳稱渠等現無經濟收入，
      尚有留學貸款亟需返還等語（本院卷一第476 頁、卷二第
      200 頁），並經本院依職權調閱之兩造之稅務電子閘門財
      產所得調件明細表各1 份（另卷存放），作為認定兩造資
      力之參考。本院審酌被告乙○○、丙○○所為上開故意侵
      權行為情形、原告2 人分別所受身體及心理上傷害程度，
      及兩造於事發時雖為學生身分，然均有能力前往美國留學
      ，渠等之經濟能力顯較一般人為佳等一切情狀，認A 女、
      B 女所得請求之精神慰撫金以30萬元、25萬元為適當，逾
      此部分之請求，尚屬過高，為無理由，不應准許。
四、綜上所陳，原告依侵權行為之法律關係，A 女所得請求被告
    乙○○、丙○○連帶給付43萬8,105 元（計算式：138,105
    元＋300,000 元＝438,105 元）；B 女所得請求渠等連帶給
    付25萬8,739 元（計算式：8,739 元＋250,000 元＝258,73
    9 元），及均自民事起訴狀繕本送達翌日即110 年1 月25日
    （本院卷一第177 、181 頁）起至清償日止，按年息5 ％計
    算之利息，為有理由，應予准許，逾此部分之請求，則為無
    理由，應予駁回。
五、兩造分別陳明願供擔保請宣告假執行及免為假執行，就原告
    勝訴部分，俱無不合，爰分別酌定相當擔保准許之。又原告
    敗訴部分，其假執行之聲請，因訴之駁回而失所依據，應予
    駁回。
六、結論：原告之訴為一部有理由，一部無理由，依民事訴訟法
    第79條、第390 條第2 項、第392 條第2 項，判決如主文。
中    華    民    國   110    年    11    月    10    日
                         民事第三庭  法  官  張誌洋
以上正本係照原本作成
如對本判決上訴，須於判決送達後20日內向本院提出上訴狀。如
委任律師提起上訴者，應一併繳納上訴審裁判費。
中    華    民    國   110    年    11    月    10    日
                                     書記官  廖美紅